臺灣高等法院臺中分院刑事裁定　　　　　96年度聲字第1292號
聲明異議人　甲○○
　　　　　　　　　　現於臺灣臺中監獄執行中
上列聲明人因竊盜等案件，對於台灣台中地方法院檢察署94年度
執更正字第968號案之執行指揮聲明異議，本院裁定如下：
    主  文
聲明駁回。
    理  由
一、本件聲明異議意旨如附件。
二、按「假釋出獄者，在假釋中付保護管束，違反保護管束規則
    情節重大者，得撤銷假釋」、「假釋中另受刑之執行或羈押
    或其他依法拘束自由之期間，不算入假釋期內」，民國九十
    四年二月二日修正公布（九十五年七月一日施行）前之刑法
    第九十三條第二項、第三項及第七十九條第二項分別定有明
    文。又按「受保護管束人在保護管束期間內，應遵守左列事
    項：一保持善良品行，不得與素行不良之人往還。二服從檢
    察官及執行保護管束者之命令˙˙˙」、「受保護管束人違
    反前條各款情形之一，情節重大者，檢察官得聲請撤銷保護
    管束或緩刑之宣告。假釋中付保護管束者，如有前項情形時
    ，典獄長得報請撤銷假釋」，保安處分執行法第七十四條之
    二、第七十四條之三亦分別有明文規定。
三、經查：
(一)、聲明異議人前因連續加重竊盜案件，經最高法院於民國七十
    七年十二月二十二日，以七十七年度台上字第五九一四號判
    處有期徒刑二年十月，減為有期徒刑一年五月，並應於刑之
    執行前，令入勞動場所強制工作確定。迄八十年一月三十一
    日，又因中華民國八十年罪犯減刑條例施行，經本院以八十
    年度聲減字第一八五一號案件，就上揭加重竊盜案件，依減
    刑條例減為有期徒刑八月又十五日確定，並與被告所犯其他
    強盜等案件，就有期徒刑部分定應執行刑有期徒刑十二年二
    月確定。經送執行，依確定判決意旨先執行強制工作部分，
    於八十一年七月三十日免予繼續執行，八十一年七月三十一
    日開始執行有期徒刑十二年二月部分，原應執行至九十二年
    四月十八日，而於八十五年八月十四日經法務部以法八五矯
    字第二０六八九號函核准假釋，由臺灣臺中地方法院檢察署
    檢察官於八十五年九月四日以八十五年度執護字第一四八八
    號指揮執行假釋付保護管束。惟聲明異議人於前開假釋付保
    護管束期間內，於九十年十月三日，因涉犯竊盜案件，經臺
    灣臺中地方法院檢察署檢察官提起公訴後，由本院於九十二
    年七月九日以九十二年度上易字第八七四號判決判處有期徒
    刑七月確定在案；另因違反毒品危害防制條例案件，經本院
    以九十二年度毒抗字第二０六號刑事裁定駁回抗告確定（臺
    灣彰化地方法院以九十一年度毒聲字第三０九六號裁定強制
    戒治一年）。從而臺灣臺東監獄以聲明異議人顯已違反保安
    處分執行法第七十四條之二第一、二款之規定且情節重大，
    報請法務部撤銷假釋，經法務部於九十二年四月十四日以法
    矯字第０九二００一二一三九號函，認聲明異議人既於假釋
    中違反保安處分執行法七十四條之二第一、二款規定，情節
    重大，准予撤銷其假釋，再由臺灣臺中地方法院檢察署檢察
    官於九十四年四月二十一日以九十四年度執更正字第九六八
    號執行指揮書，指揮臺灣臺中監獄執行殘刑有期徒刑六年六
    月三日，執行期滿日為一百年十月二十五日等情，有臺灣高
    等法院被告前案紀錄表、本院九十五年度抗字第一二五、九
    十五年度聲字第五三八號裁定，及本院九十二年度上易字第
    八七四號判決等在卷可稽。
(二)、聲明異議人於八十五年九月四日假釋出監，其後則分別於：
    (1)九十一年十月二十日入彰化看守所，九十一年十一月二十
    六日因移送勒戒所出所、(2)九十一年十一月二十六日觀察勒
    戒入彰所附勒戒所，九十一年十二月三十一日因強制戒治移
    送雲林戒治所出所、(3)九十一年十二月三十一日入雲林戒治
    所，並直至九十二年七月四日停止戒治釋放，有臺灣高等法
    院在監在押全國紀錄表、臺灣高等法院被告前案紀錄表各一
    份附卷可稽。另依臺灣高等法院被告前案紀錄表記載，聲明
    異議人上開假釋，指揮書執畢日期為九十二年四月十八日，
    因累進縮刑四十二日，原應於九十二年三月七日縮刑期滿。
    則聲明異議人自八十五年九月四日假釋出監後，自「九十一
    年十月二十日起至九十二年三月七日止」之受觀察勒戒、強
    制戒治期間，既係其他依法拘束自由之期間，依上述法條規
    定，該段期間自不算入假釋期內。從而其假釋期間依首揭刑
    法第七十九條第二項規定，扣除上開期間後，應算至九十二
    年七月二十三日始假釋期滿。聲明異議人於假釋期滿之前，
    再犯竊盜罪及違反毒品危害防制條例案件既係屬實，法務部
    以其假釋期間，有違反前開保安處分執行法第七十四條之二
    第一、二款規定且其情節重大，而撤銷假釋，再由臺灣臺中
    地方法院檢察署檢察官以聲明異議人之假釋已經撤銷，指揮
    臺灣臺中監獄執行殘刑，自無不當。聲明異議人主張法務部
    撤銷其假釋時，已在九十二年三月七日之後，其逾期撤銷假
    釋，於法不合，係不明上開法律之規定所致，應有誤會，綜
    上本件聲明異議核無理由，應予駁回。
四、依刑事訴訟法第四百八十六條裁定如主文。
中　　華　　民　　國　　96　　年　　8 　　月　　6 　　日
            刑事第四庭  審判長法　官  洪  耀  宗
                              法　官  陳  欣  安
                              法　官  江  德  千
上列正本證明與原本無異。
如不服本裁定，應於裁定送達後五日內向本院提出抗告狀。
                              書記官  吳  麗  琴
中　　華　　民　　國　　96　　年　　8 　　月　　6 　　日
